# 请教陈老师，固定资产采购合同中的 6 年的保修服务如何入账问题

提问人：勤 奋 的多 时间：2022-09-14 11:59:07
陈老师，A公司为采购一套固定资产，与供应商签订了系统集成采购合同，合同金额 240 万，合同分项报价包括 4 项：硬件 50 万、软件 100 万、系统集成服务 30 万、 6 年保修服务 60 万。合同完工后，达到预定可使用状态并完成验收，按合同总金额 240 万全部支付给供应商。
请教陈老师：
1 、因为软件是镶嵌在硬件中使用的，并且为一套集成系统，所以将采购合同中的硬件 50 万、软件 100 万、系统集成 30 万全部确认为固定资产，是否有必要按照固定资产、无形资产定义分别拆开进行核算？
2 、对于 6 年的保修服务，考虑是发生在固定资产达到预定可使用状态之后发生的费用，不应计入固定资产原值。但是因为在验收时点已完成付款，是计入预付账款、长期待摊、其他非流动资产哪个科目挂账更合理？

回答人：chenyiwei
1 、如果软件为嵌入式，不能单独使用，则软件部分不单独确认为一项无形资产，应与硬件一并确认为固定资产。
2 、建议列入长期待摊费用，后续随着接受服务的进度逐步摊销。